臺灣高等法院刑事裁定　　　　　　　　 100年度聲字第1652號
聲　請　人
即　被　告　沈宗基
選任辯護人　蔡世祺律師
　　　　　　童子斌律師
　　　　　　李維剛律師
上列被告因殺人等案件，聲請具保停止羈押，本院裁定如下：
    主  文
聲請駁回。
    理  由
一、本件聲請意旨略以：依卷存之證據，不能證明被害人王克強
    遭被告槍擊，實際上亦非被告所為，被告於98年2月16日前
    往大陸地區為女友慶生並與胞弟沈宗隆處理投資上海麻辣火
    鍋店經營事宜即自行返台，並非遭通緝或逮捕，被告並無逃
    亡之動機與必要，懇請改以重保及限制出境、限制住居及每
    日定期至派出所報到等方式停止羈押。如恐被告有逃亡可能
    ，辯護人願意以書面保證之方式，擔保被告無逃亡之虞並監
    督被告到庭接受審判，如此始符合最低人性尊嚴及比例原則
    云云。
二、查被告涉犯之殺人罪，乃為法定本刑為死刑、無期徒刑或10
    年以上有期徒刑之重罪，被告復經原審判處無期徒刑，褫奪
    公權終身；被告提起上訴後，再經本院以99年度上重訴字第
    11號判決判處被告殺人罪有期徒刑15年，被告不服提起第三
    審上訴，經最高法院以100 年度台上字第20 80 號判決發回
    本院更為審理，經本院以99年度上重更(一)字第22號繫屬在案
    其犯罪嫌疑當屬重大。又被告於被害人遭槍殺之案發當日下
    午，旋即出境至大陸地區，係入境返回臺灣時，為檢察官簽
    發拘票拘提到案，被告稱到上海處理麻辣火鍋店投資後即自
    行返國，並非遭通緝或逮捕云云，然被告既常往返大陸地區
    ，衡諸被告業經原審判處無期徒刑、本院前審有期徒刑十五
    年在案，自存有畏重罪刑罰執行而逃亡之強烈誘因，當有事
    實及相當理由足認其有逃亡大陸地區之高度可能。而被告爭
    執案件於判決定讞前，依法應為無罪推定乙節。按對被告執
    行之羈押，本質上係為使訴訟程序得以順利進行，或為保全
    證據或為保全對被告刑罰執行之目的，而於有罪判決確定前
    對被告所實施剝奪人身自由之強制處分。刑事被告經法官訊
    問後，認為犯罪嫌疑重大，有刑事訴訟法第101 條第1項 所
    列各款情形之一，非予羈押，顯難進行追訴、審判或執行者
    ，即得羈押之。又被告有無羈押之必要，法院得按照訴訟進
    行程度，就具體個案情節予以斟酌決定。所謂「犯罪嫌疑重
    大」，非指須有罪判決確定，而係指有具體事由，足以令人
    相信被告很有可能涉嫌其犯罪已足，並以自由證明為之，此
    亦與認定犯罪事實所憑證據，須達無合理懷疑程度者迥異。
    是以，本件被告既屬犯罪嫌疑重大，並經本院訊問後認為被
    告存在羈押事由及具有羈押必要性，雖案件仍處於審理期間
    ，未至有罪確信認定或判決確定之階段，仍應依法對被告予
    以羈押，以確保將來案件審理程序進行及刑之執行，尚與無
    罪推定原則無違。至被告及其選任辯護人表示願提出高額保
    證金及保證書以具保、限制住居、限制入境處分或命定期至
    派出所報到等替代羈押處分部分，因本件仍有羈押被告之必
    要，已如前述，其前揭主張均無從推翻被告應繼續羈押之必
    要性。
三、綜上所述，本件被告仍存有羈押事由並有羈押必要，復無刑
    事訴訟法第114 條各款所列不得駁回停止羈押聲請之情形，
    本件聲請具保停止羈押，無從准許，應予駁回。
據上論斷，應依刑事訴訟法第220 條，裁定如主文。
中    華    民    國    100     年    6   月    15    日
                  刑事第十庭  審判長法  官  宋  祺
                                    法  官  陳明珠
                                    法  官  林孟宜
以上正本證明與原本無異。
如不服本裁定，應於收受送達後五日內向本院提出抗告狀。
                                    書記官  王靜怡
中    華    民    國    100     年    6   月    15    日